# 有关其他权益工具投资？

提问人：dingjiali 时间：2022-12-25 20:00:46
之前有看到陈版主回答的“关于企业作为LP参加的私募，想问下，如何运用准则来判断是否可以分类至“其他权益工具投资”？以下判断请问适用的是哪条准则？
合伙企业一般是有期限限制的，期满时必须清算分配，严格来说并不符合《企业会计准则第 37 号——金融工具列报》对权益工具的定义和确认条件，所以持有合伙企业份额（在确定对该被投资合伙企业无控制、共同控制或重大影响的前提下）只能作为以公允价值计量且其变动计入损益的金融资产，不能作为“非交易性权益工具投资”指定为其他权益工具投资。
理论上，在新金融工具准则下，对于此类金融资产，期末按公允价值计量且其变动计入损益，故从该合伙企业分得现金时，直接冲减金融资产账面价值即可，无需区分是分红还是本金收回。

回答人：chenyiwei
此问题在CAS 22的应用指南中对此有明确规定：
此处权益工具投资中的“权益工具”，是指对于工具发行方来说，满足《企业会计准则第 37 号——金融工具列报》（以下简称“金融工具列报准则”）中权益工具定义的工具。例如，普通股对于发行方而言，满足权益工具定义，对于投资方而言，属于权益工具投资。
符合金融负债定义但是被分类为权益工具的特殊金融工具（包括可回售工具和发行方仅在清算时才有义务向另一方按比例交付其净资产的金融工具）本身并不符合权益工具的定义，因此从投资方的角度也就不符合指定为以公允价值计量且其变动计入其他综合收益的金融资产的条件。例如某些开放式基金，基金持有人可将基金份额回售给基金，该基金发行的基金份额并不符合权益工具的定义，只是按照金融工具列报准则符合列报为权益工具条件的可回售工具。这种情况下，投资人持有的该基金份额，不能指定为以公允价值计量且其变动计入其他综合收益的金融资产。